# 房地产企业为引入战略合作，转让项目公司股权的投资收益是否可作为经常性损益？

提问人：ksmgt2002 时间：2019-10-18 10:28:47
请教陈版及各位大虾：
为增强项目开发的成本控制和盈利性，房地产公司引入业内管理水平较高的战略合作方，将全资项目公司 51% 的股权转让，项目公司刚获得土地，尚未开始房地产项目的开发建设。
该房地产企业常规的业务是取得土地，完成房地产开发后进行出售。但受制于项目管理水平，目前的盈利空间日渐缩小。故调整公司经营战略，希望通过战略合作，提升自身的开发能力。从实质看，该项合作实际是该房企提前让渡未来项目开发的部分利润，借以引入先进管理的方式。该房企后续取得的土地，也有部分将选择此种模式进行开发。
从这个角度，能否将该股权转让的投资收益视为一项经常性损益呢？
谢谢各位老师！

回答人：chenyiwei
该业务模式具有偶发性，与日常的常规业务模式不同，也没有证据表明日后会经常性地采用该种业务模式。因此建议作为非经常性损益。